---
title: "Programando IA com R"
Author: "Letticia Nicoli"
output: html_document
---

```{r setup, include=FALSE}
knitr::opts_chunk$set(echo = TRUE)
```

# Portifólio R
*Realizado por Letticia Nicoli*   

Esse markdown descreve, de forma breve, o que aprendi durante as aulas de "Programando IA com R" como ferramenta estatística e de modelagem de inteligência artificial.

## Criação de sequências e atribuição em variáveis
Apenas para testes simples, não use isso em produção! 
Coloque em uma variável :)
```{r echo=TRUE}
1:5
50:20
6:-3
4:4
1:0
pi:6
```

Atribuindo um valor as varíaveis!
```{r}
a <- "1" -> b
c <- "2" -> d
e <- "3" -> f
g <- "4" -> h
i <- "5"
```
**Obs.:** Tá tudo bem, podemos utilizar `=` ao invés de `<-`


## Valores Especiais
Os valores especiais são `NA`, `NaN`, `Inf` e `-Inf`, `Null`  

Exemplos:
```{r}
var_na = NA
var_nan = 0/0
var_inf = 9/0
var_inf_neg = -1/0
var_null = NULL
```

**NA vs NULL** 
```{r echo=TRUE}
c(18,NA,NA,19,50)
c(18,NA,NULL,19,50)
```


Existem funções para validarmos se a variável é um valor especial:

```{r}
is.na(var_na)
is.nan(var_nan)
is.infinite(var_inf)
is.infinite(var_inf_neg)
is.finite(var_inf)
is.null(var_null)
```


## Help
E antes de irmos mais a fundo...  
Se for precisar de ajudar utilize o comando `?` seguido do nome da função, operador, pacotes e etc que você tem dúvida.  
Conforme exemplo abaixo:

```{r}
?`:`
```

```{r}
?'is.infinite'
```

## Criação de diferentes tipos de vetores

**Vetor Inteiro**
```{r echo=TRUE}
vetor_inteiro <- 11:13
vetor_inteiro
```

**Vetor Numérico**
```{r echo=TRUE}
vetor_numerico <- c(1.1,1.2,1.3)
vetor_numerico
```

**Vetor Texto**
```{r echo=TRUE}
vetor_texto <- letters[11:13]
vetor_texto
```

**Vetor Imaginário**
```{r echo=TRUE}
vetor_imaginario <- c((1+1i), (1+2i),(1+1i))
vetor_imaginario
```

**Vetor Lógico**
```{r echo=TRUE}
vetor_logico <- c(TRUE,FALSE,TRUE)
vetor_logico
```

## Criação de listas
```{r echo=TRUE}
list(vetor_inteiro,vetor_numerico,vetor_texto,vetor_imaginario,vetor_logico)
```

## Criação de sequências
No começo do markdown vimos que fazendo `{valor}:{valor}` conseguimos ter uma sequência de valores porém se você quer algo mais elaborado podemos utilizar a função **seq** para realizar ações como intervalo entre valores, quantidade total de valores dentro daquela sequência e etc.

```{r}
seq(0, 1, length.out = 11)

seq(1, 9, by = 2)

seq(1, 6, by = 3)

seq_len(17)
```

## Criação de matrizes
```{r echo=TRUE}
numerospares <- matrix(seq(from = 2,by = 2,length.out = 16), nrow =4)
numerospares
```

Conseguimos ir muito além com matrizes, como por exemplo realizar **multiplicação** entre elas :O

Definindo algumas variáveis
```{r}
vet_a = c(10,20,30,40,50)
vet_b = vet_a * 2
vet_c = sqrt(vet_b)
```

Criando nossas 2 matrizes:  
```{r}
m1 = matrix(data = c(vet_a,vet_b,vet_c), 
             ncol = 5, nrow = 6, byrow = TRUE)

m2 = matrix(data = c(vet_a,vet_b,vet_c), 
            ncol = 6, nrow = 5)
```

A mágica acontecendo:
```{r}
 m1 %*% m2
```
**Obs.:** Sem `%` multiplica elemento por elemento, com `%` multiplica a matrix 
Se quisermos ir além, temos também matriz transposta `t()`, diagonal `diag()`, inversa `solve()`!

## Criação de data frames
```{r echo=TRUE}
data.frame("Inteiros" = vetor_inteiro, 
                        "Numéricos" = vetor_numerico,
                        "Textos" = vetor_texto,
                        "Imaginários" = vetor_imaginario,
                        "Lógicos" = vetor_logico, 
                        row.names = c("L1","L2","L3"))
```

## Replicando valores
```{r}
rep(0, times = 20)
rep(c(0, 1, 2), times = 10)
rep(c(0, 1, 2), each = 10)
```


## Filtros
Estou utilizando o dataset `mtcars` próprio do R para demonstrar como conseguimos filtrar informações.  

```{r echo=TRUE}
mtcars
```

Uma das maneiras para selecionar uma informação em especiífico é utilizar `{nomeDataSet}[{numeroLinha}:{numeroColuna}]`.
```{r}
mtcars[2,5] #row,column
mtcars[2:4,5]
mtcars[2:4,5:7]
mtcars[8:9, c(1,2,4)]
mtcars[2:4, c("mpg", "wt")]
```
**Obs**.: Como podemos observar também é possível utilizar sequências e vetores para trazer mais informações. 

## Amostras e Simulações

Distribuição uniforme
```{r}
runif(n=2, min = 1, max = 10)
```

Avalia probabilidade
```{r}
dunif(x= 8, min = 1, max = 10)
```
**Obs.:** Número máximo nao é sorteado.

#Avalia probabilidade acumulaa
punif(q= 2, min = 1, max = 10)

#Amostra a partir de um domínio
set.seed(1) #coloca marcador para que o sorteio sempre seja igual
amostra = c( "T", "R", "I", "A", "N", "G", "U", "L", "O", "S")
sample(x = amostra, replace = FALSE)
sample(x = amostra, replace = TRUE)
sample(x = amostra, size = 5)
sample(x = amostra, size = 10, replace = TRUE,
       prob = c(1, 1, 5, 1, 1, 1, 1, 1, 1, 5))

Um exemplo de gráficos

```{r echo=FALSE}
plot(c(1,8,3),c(1,9,3))


