---
title: "Portifolio - Programando IA  com R"
Author: "Letticia Nicoli"
output: html_document
---

```{r setup, include=FALSE}
knitr::opts_chunk$set(echo = TRUE)
```

## R Markdown
Este portfólio deve  ser capaz de  demonstrar o que o aluno aprendeu ao longo da disciplina e o que ele  é capaz de fazer utilizando a linguagem R como ferramenta estatística e de modelagem de inteligência artificial.


##Sequência
Apenas para testes simples, não use isso em produção! 
Coloque em um variável :)
```{r}
1:9
80:32
4:-2
3:3
1:0
pi:10
```

```{r}
a <- "1" -> b
c <- "2" -> d
e <- "3" -> f
g <- "4" -> h
i <- "5"
```


##Criação de diferentes tipos de vetores
```{r}
vetor_inteiro <- 11:13
vetor_inteiro
vetor_numerico <- c(1.1,1.2,1.3)
vetor_numerico
vetor_texto <- letters[11:13]
vetor_texto
vetor_imaginario <- c((1+1i), (1+2i),(1+1i))
vetor_imaginario
vetor_logico <- c(TRUE,FALSE,TRUE)
vetor_logico
```

#Lista
```{r}
lista <- list(vetor_inteiro,vetor_numerico,vetor_texto,vetor_imaginario,vetor_logico)
```

#Matriz
```{r}
numerospares <- matrix(seq(from = 2,by = 2,length.out = 16), nrow =4)
```

#Data Frame
```{r}
dataframe <- data.frame("Inteiros" = vetor_inteiro, 
                        "Numéricos" = vetor_numerico,
                        "Textos" = vetor_texto,
                        "Imaginários" = vetor_imaginario,
                        "Lógicos" = vetor_logico, 
                        row.names = c("L1","L2","L3"))
```

#Seq Function
```{r}
seq(0, 1, length.out = 11)
seq(stats::rnorm(20))
seq(1, 9, by = 2)
seq(1, 9, by = pi) # stays below 'end'
seq(1, 6, by = 3)
seq(1.575, 5.125, by = 0.05)
seq(17) # same as 1:17, or even better
seq_len(17)
```

#Replication
```{r}
rep(0, times = 40)
rep(c(0, 1, 2), times = 10)
rep(c(0, 1, 2), each = 10)
```

#Create seq 
```{r}
my_seq = seq(5, 10, length.out = 30)
my_seq2 = seq(from = 5, by = 10, length = 30)
```

#Length Seq
length(my_seq2)

#Set seq with variable
my_seq_clone = seq_along(my_seq2)
#or
seq(along.with=my_seq)

#Help Operator
?':'   
#or
?`:`

#Special Values (NA, NaN, Inf e -Inf, Null)

#NA vs NULL
c(18,NA,NA,19,50)
c(18,NA,NULL,19,50)

class(NA)

#Create variables with special values
var_na = NA
var_nan = 0/0
var_inf = 9/0
var_inf_neg = -1/0
var_null = NULL

#Create vector
c(var_na,var_nan,var_inf,var_inf_neg,var_null)

#Validations
is.na(var_na)
is.nan(var_nan)
is.infinite(var_inf)
is.infinite(var_inf_neg)
is.finite(var_inf) #false
is.null(var_null)

#Filters

mtcars
mtcars[2,5] #row,column
mtcars[2:4,5]
mtcars[2:4,5:7]
mtcars[8:9, c(1,2,4)]
mtcars[2:4, c("mpg", "wt")]

#Filter mpg >= 15
row.names(mtcars[mtcars[,1] >= 15,])


Um exemplo de gráficos

```{r echo=FALSE}
plot(c(1,8,3),c(1,9,3))


